臺灣高雄地方法院刑事判決　　　　　　　100年度易字第505號
公　訴　人　臺灣高雄地方法院檢察署檢察官
被　　　告　謝佐岳
選任辯護人　洪天慶律師
上列被告因傷害案件，經檢察官提起公訴（100 年度偵字第2079
號），本院判決如下：
    主  文
謝佐岳成年人傷害兒童之身體，處拘役參拾日，如易科罰金，以
新台幣壹仟元折算壹日。
    事  實
一、謝佐岳係民國65年12月5 日生，為成年人，擔任高雄市苓雅
    區○○○路103 號「高雄市立四維國小」（下稱四維國小）
    體育老師，亦為兒童張○○（88年1 月間生，真實、姓名年
    籍詳卷）所屬年級之班級導師；兒童張○○係88年1 月間生
    ，於99年5 月12日時就讀四維國小5 年級，仍為12歲未滿之
    兒童。緣於99年5 月12日上午8 時40分許四維國小大禮堂內
    活動結束後，兒童張○○自大禮堂走回教室路上，因邊走邊
    瀏覽一旁書展，未能即時跟上班級隊伍，詎謝佐岳見狀，預
    見其自己為男性，又為體育老師，倘以手拍打及按壓於國小
    學童張○○肩膀，將使兒童張○○肩膀受有挫傷之傷害，竟
    仍基於傷害之未必故意，突然自兒童張○○身後以雙手拍打
    其肩膀，喝令兒童張○○加速腳步，隨後又往兒童張○○左
    右肩膀各按壓1 下，致兒童張○○疼痛到蹲下，並受有右肩
    挫傷之傷害。嗣經兒童張○○之父張○○（真實、姓名年籍
    詳卷，下稱張○○之一）到校處理，始知上情。
二、案經被害人張○○之父張○○之一訴請台灣高雄地方法院檢
    察署檢察官偵查起訴。
    事  實
壹、證據能力部分：
    按被告以外之人於審判外之陳述，雖不符刑事訴訟法第159
    條之1 至之4 之規定，然經當事人於審判程序同意作為證據
    ，法院審酌該言詞陳述或書面陳述作成時之情況，認為適當
    者，亦得為證據，刑事訴訟法第159 條之5 第1 項定有明文
    。本判決後開引用具有傳聞證據性質之證據資料，已經檢察
    官、被告謝佐岳（下稱被告）及辯護人於準備程序同意為證
    據使用，是其縱無刑事訴訟法第159 條之1 至第159 條之4
    或其他傳聞法則例外之情形，亦經本院審酌該證據作成之情
    況，既無違法取得情事，復無證明力明顯過低等情形，以得
    供做法院判斷事實之依據為適當，認為均有證據能力，得為
    證據。
貳、實體部分：
一、訊據被告固坦承其有於上揭時、地，用兩隻手拍打被害人張
    ○○肩膀一情（見本院卷第59頁），然矢口否認有何傷害犯
    行，辯稱：那天張○○脫隊，我只是半開玩笑嚇她，從她後
    面拍一下，但沒有很用力，也沒有捏她肩膀，她肩膀的傷不
    是我造成的云云。然查：
(一)、被告於本院審理時雖辯稱：張○○肩膀的傷不是我造成的云
    云，惟參諸其於99年12月16日偵查中供陳：我不曉得張○○
    肩膀的傷是怎樣的挫傷，我不確定是不是我造成的等語（見
    99年度他字第4472號偵卷【下稱偵他卷】第24頁），其復於
    本院曾供稱：我沒有故意傷害的意思，我那天確實有拍打張
    ○○的肩膀，造成張○○右肩受傷，調解當天被害人的家長
    未到，我在這裡還是願意對被害人的家長道歉等語（見本院
    審易卷第31頁），核與其於本院審理時所辯被害人張○○傷
    勢不是其造成之語有別，已難認其所辯為可採。佐以證人張
    ○○於偵查時證述：99年5 月12日那天朝會結束，因為我離
    開的速度比較慢，回教室的路上有經過一個書展，我就邊走
    邊看旁邊的展覽，老師就突然從後面用二隻手往我的肩膀拍
    下去，我就嚇一跳，老師就叫我走快一點，走回教室會通過
    操場，我走在跑道的時候，老師又突然從我的後面捏我的右
    肩一下，叫我走快一點，後來又有捏我的左肩一下、右肩一
    下，而且他捏的時候都有往下壓，我覺得很痛，最後一下因
    為太痛了，我還蹲下來，我說很痛，他才把手放掉，他還說
    待會回教室還要處罰我等語綦詳（見偵他卷第11頁），而就
    被告從後面用二隻手往被害人張○○肩膀拍下去一節，更與
    被告之供述情詞一致；參以被害人張○○因遭被告以手拍打
    及按壓而受有右肩挫傷之傷害一情，則有高雄市立民生醫院
    99 年5月12日高市民醫診字第03263 號診斷證明書及高雄市
    立民生醫院99年10月20日高市民醫病字第0990006837號函在
    卷足稽（見偵他卷第4 、7 頁），而觀諸該診斷證明書所載
    之傷勢及傷勢位置亦與證人張○○所證述被告傷害之方式互
    核一致，益徵證人張○○上開證詞確與事實相符。故足認被
    告確有以手拍打及按壓被害人張○○右肩，致被害人張○○
    之右肩受有挫傷之傷害。被告辯稱只輕拍被害人張○○肩膀
    1 下，被害人張○○傷勢非其造成云云，顯屬卸責之詞，不
    可採信。
(二)、本件被害人張○○係88年1 月間生，於99年5 月12日係12歲
    未滿之兒童，此有診斷證明書上之年齡資料在卷可憑，又被
    告擔任被害人張○○班級導師期間，於本案發生前並未特別
    針對被害人張○○行為責罵被害人張○○一節，業據證人張
    ○○於偵查時證述明確（見偵他卷第11頁），可知被告與被
    害人張○○間並無怨隙，衡情應無傷害被害人張○○之動機
    或直接故意；惟被告預見其自己為男性，又為體育老師，倘
    以手拍打及按壓於國小學童張○○肩膀，將使張○○肩膀受
    有挫傷之傷害，其竟因被害人張○○邊走邊瀏覽一旁書展，
    未能即時跟上班級隊伍，仍以手拍打及按壓被害人張○○肩
    膀，可知被害人張○○縱然因而受傷，亦不違於被告之本意
    ，足認被告主觀上有傷害之未必故意，且被告所為，與被害
    人張○○所受傷害間，有相當因果關係。
(三)、綜上所述，被告上開辯詞，不足採信，其傷害犯行，堪予認
    定。
二、本件被告係65年12月5 日生，其犯本案時為成年人，被害人
    張○○為88年1 月間出生，於案發時係12歲未滿之兒童，有
    其等之年籍資料在卷可稽。是核被告所為，係犯兒童及少年
    福利法第70條第1 項前段、刑法第277 條第1 項之成年人對
    兒童犯傷害罪，應依兒童及少年福利法第70條第1 項前段規
    定，加重其刑。公訴意旨認被告所為，係犯刑法第277 條第
    1 項之普通傷害罪，容有未合，惟其傷害張○○致身體受傷
    之基本事實同一，爰依法變更起訴法條。爰審酌被告身為教
    育人員，未能秉持教育者應有之耐心與循循善誘精神，出手
    傷害被害人張○○，對被害人張○○之心理、身體必然造成
    一定程度影響，惟念被告無犯罪前科，素行良好，有臺灣高
    等法院被告前案紀錄表在卷可查，事後曾謀求與告訴人和解
    態度及被害人張○○所受傷害程度，暨犯後態度等一切犯罪
    情狀，量處如主文所示之刑，並諭知易科罰金之折算標準，
    以示懲儆。
三、據上論斷，應依刑事訴訟法第299 條第1 項前段，兒童及少
    年福利法第70條第1 項前段，刑法第11 條 前段、第277 條
    第1 項、第41條第1 項，刑法施行法第1 條之1 ，判決如主
    文。
本案經檢察官周天畏到庭執行職務
中    華    民    國   100    年    7     月    22    日
                  刑事第十九庭      法  官  吳芝瑛
以上正本證明與原本無異。
如不服本判決應於收受送達後10日內向本院提出上訴書狀，並應
敘述具體理由；如未敘述上訴理由者，應於上訴期間屆滿後20日
內向本院補提理由書（均須按他造當事人之人數附繕本）「切勿
逕送上級法院」。
中    華    民    國   100    年    7     月    22    日
                                    書記官  王楨珍
附錄本判決論罪之法條：
中華民國刑法第277條第1 項
傷害人之身體或健康者，處3 年以下有期徒刑、拘役或1 千元以
下罰金。
兒童及少年福利法第70條第1 項
成年人教唆、幫助或利用兒童及少年犯罪或與之共同實施犯罪或
故意對其犯罪者，加重其刑至二分之一。但各該罪就被害人係兒
童及少年已定有特別處罰規定者，不在此限。